【裁判字號】    97,易,2278
【裁判日期】    970730
【裁判案由】    傷害
【裁判全文】
臺灣臺北地方法院刑事判決              97年度易字第2278號
公  訴  人  臺灣臺北地方法院檢察署檢察官
被      告  甲○○
上列被告因傷害案件，經檢察官聲請以簡易判決處刑（97年度調
偵字第547 號），本院受理（97年度簡字第2581號）後，認不宜
逕以簡易判決處刑，經改依通常程序審判，判決如下：
    主  文
本件公訴不受理。
    理  由
一、聲請意旨詳如聲請簡易判決處刑書所載（如附件）。
二、按告訴乃論之罪，告訴人於第一審辯論終結前得撤回其告訴
    。又告訴經撤回者，應諭知不受理之判決，並得不經言詞辯
    論為之，刑事訴訟法第238 條第1 項、第303 條第3 款、第
    307 條定有明文。
三、經查，本件被告甲○○所涉傷害案件，聲請簡易判決處刑書
    認被告所為係犯刑法第277 條第1 項之傷害罪，依同法第28
    7 條前段規定，須告訴乃論。茲據告訴人乙○○在本件辯論
    終結前，於民國97年7 月25日當庭具狀撤回對被告之告訴，
    此有其所提撤回告訴狀、本院上開期日訊問筆錄各1 件在卷
    可稽（見本院97年度簡字第2581號卷第10至11頁）。爰依上
    開說明，並不經言詞辯論，逕為諭知不受理之判決。
據上論斷，應依刑事訴訟法第452 條、第284 條之1 、第303 條
第3 款、第307 條，判決如主文。
中    華    民    國    97    年    7     月    30    日
                  刑事第十一庭  法  官  陳勇松
如不服本判決，應於判決送達後10日內向本院提出上訴狀（應抄
附繕本）。告訴人或被害人如對於本判決不服者，應具備理由請
求檢察官上訴，其上訴期間之計算係以檢察官收受判決正本之日
期為準。
上正本證明與原本無異。
中    華    民    國    97    年    7     月    30    日
                                書記官  馬正道
附件：
臺灣臺北地方法院檢察署檢察官聲請簡易判決處刑書
                                     97年度調偵字第547號
被      告  甲○○  男  54歲（民國○○年○月○○日生）
                    國民身分證統一編號：Ｚ000000000號
                    住臺北市○○區○○街239號5樓
上列被告因傷害案件，業經偵查終結，認為宜聲請以簡易判決處
刑，茲敘述犯罪事實及證據並所犯法條如下：
    犯罪事實
一、甲○○與乙○○為兄妹，二人具有家庭暴力防治法第3 條第
    4 款所稱之家庭成員關係，於民國96年8 月27日18時許，乙
    ○○在台北市○○街373 巷17號前，因酒後行為失序，甲○
    ○欲加制止，雙方發生爭執，甲○○竟基於傷害之不確定故
    意，與乙○○發生拉扯，使其摔倒在地，因而受有頭部多處
    腫痛及左膝紅腫之傷害。
二、案經乙○○告訴偵辦。
        證據並所犯法條
一、訊之被告甲○○坦承與告訴人乙○○拉扯，使其倒地受傷，
    核與告訴人指訴情節相符，復有驗傷診斷書乙紙在卷可資佐
    證，被告犯嫌應堪認定。
二、核被告所為，係犯刑法第277 條第1 項之罪嫌。
三、依刑事訴訟法第451 條第1 項聲請逕以簡易判決處刑。
    此    致
臺灣臺北地方法院
中    華    民    國    97    年    6     月    12    日
                              檢察官  黃  立  維
本件正本證明與原本無異
中    華    民    國    97    年    6     月    25    日
                              書記官  黃  紋  麗


司法院資訊處製作；財團法人民間司法改革基金會備份。
